【裁判字號】    99,審訴,109
【裁判日期】    990518
【裁判案由】    確認委任關係不存在
【裁判全文】
臺灣新竹地方法院民事判決             99年度審訴字第109號
原      告  乙○
被      告  一錸科技股份有限公司
法定代理人  甲○○
上列當事人間確認委任關係不存在事件，本院於民國99年5月5日
辯論終結，判決如下：
    主  文
確認原告與被告之董事委任關係不存在。
訴訟費用由被告負擔。
    事實及理由
壹、原告主張：
    查原告擔任被告公司董事及董事長乙職以來，戰戰兢兢、克
    盡職責，然由於美國母公司無法提供必要財務支援或出售委
    託書下，原告自恃黔驢技窮，被告公司無法正常運作，實不
    適合繼續擔任被告公司董事及董事長乙職。因此，於民國98
    年12月11日以存證信函通知經濟部商業司及被告公司監察人
    甲○○等人辭職乙事，並於同年12月22日由經濟部來函表示
    收受原告辭職書信，並指示被告公司應依法辦理原告解任變
    更登記。然被告公司迄今仍未辦理，原告乃提起本訴，並聲
    明請求：確認原告與被告之董事委任關係不存在。
貳、被告則以：
    被告公司曾收受原告終止委任關係之存證信函，同意原告上
    開之請求等語。
、得心證之理由：
一、按確認法律關係之訴，非原告有即受確認判決之法律上利益
    者，不得提起；確認法律關係基礎事實存否之訴，亦同，此
    為民事訴訟法第247條第1項定有明文。是確認之訴之提起，
    以法律關係基礎事實之存否不明確，致原告在私法上之地位
    有受侵害之危險，而此危險得以對於被告之確認判決除去之
    者，即得依民事訴訟法第247條第1項之規定提起確認之訴。
    查原告主張其與被告間之董事委任關係已終止，惟被告並未
    辦理變更登記，原告仍為登記上之董事及董事長，原告是否
    仍具有被告公司董事及董事長之身分、兩造間委任關係是否
    存在，如不訴請確認，原告就被告公司之權利義務是否存在
    即無法明確，原告在私法上之地位有受侵害之危險，故依上
    揭說明，原告提起本件確認之訴，以排除此項危險，應有即
    受確認判決之法律上利益，合先敘明。
二、查本件原告主張其已向被告公司辭去董事及董事長職務之事
    實，業據其提出存證信函及回執影本、被告公司變更登記事
    項卡及經濟部98年12月22日經授中字第09801678890 號函等
    為證，而被告公司法定代理人甲○○亦於本院言詞辯論期日
    到場陳述確已收受原告終止委任關係之存證信函，且同意原
    告之請求等情（見本院99年5月5日言詞辯論筆錄），故原告
    所主張之上開事實，自堪信為真實。
三、按公司與董事間之關係，除本法另有規定外，依民法關於委
    任之規定，公司法第192條第4項定有明文；而委任契約當事
    人之任何一方，得隨時終止委任契約，民法第549條第1項亦
    有明定。經查，原告原擔任被告公司董事及董事長乙職，因
    自恃不適任，已於98年12月11日以存證信函向被告公司及經
    濟部商業司為辭任之意思表示，業如前述，依據上開說明，
    本件兩造間董事之委任關係即已終止，原告起訴請求確認兩
    造間董事之委任關係不存在，洵屬有據，應予准許。
四、綜上，原告依民事訴訟法第247 條之規定，請求確認兩造間
    董事之委任關係不存在，為有理由，應予准許。
肆、訴訟費用負擔之依據：依民事訴訟法第78條。
中    華    民    國    99    年    5     月    18    日
                  民事第一庭    法  官  林南薰
以上正本係照原本作成。
如對本判決上訴，須於判決送達後20日內向本院提出上訴狀。
中    華    民    國    99    年    5     月    18    日
                                書記官  楊書棼

司法院資訊處製作；財團法人民間司法改革基金會備份。
